

INFORMACIÓN DEL CONTACTO

corralesonia789@gmail.com

⚠ Avellaneda_dock sud

. 1164049212

HABILIDADES

- Responsable
- Tenacidad
- Empatía
- Trabajo en equipo
- Creatividad
- Iniciativa

RESUMEN

OBJETIVO

Conseguir un puesto de trabajo que me permita aplicar mis conocimientos y experiencia en las distintas áreas de la empresa, y poder adquirir mayores conocimientos para el buen desempeño de las funciones asignadas. Estoy dispuesta a aprender y así cumplir mis objetivos laborales y personales

EXPERIENCIA

AYUDANTE DE COCINA

Ampafl. Palermo | 2022 - 2023

Producción Elaboración del menú Apertura y cierre Y mas

BACHERA

Ampafl . Palermo | 2021 - 2022

Limpieza e higiene de los distintos elementos de la cocina y mantenimiento de la vajilla, cubierta (lavado, secadora, ordenado)

TIENDA DE ROPA

. Avellaneda | 2019 - 2021

Atención al cliente Repositor Etiquetados Y mas

CONSERJE

.Construcción | 2016 - 2018

Limpieza del edificio (limpieza, vidrios, puertas y más)

EDUCACIÓN

MANEJO DE PAQUETE OFFICE

Formación para el empleo. | - atualmente

Paquete Office

MANIPULACIÓN DE ALIMENTOS

Gobierno de la ciudad de buenos aires. | - 2022

SECUNDARIA COMPLETO

Bolivia. | - 2010

Completo